臺灣嘉義地方法院民事判決
110年度訴字第17號
原      告  姚佳雙  
訴訟代理人  王坤英  
被      告  財政部國有財產署

法定代理人  曾國基  
訴訟代理人  李瑞瑋  
            李玉敏  
複  代理人  吳碧娟律師
參  加  人  陳道任  
訴訟代理人  陳郁文  
上列當事人間請求確認通行權存在事件，本院於民國110年7月1
日言詞辯論終結，判決如下：
    主  文
確認原告就中華民國所有，被告所管理坐落嘉義市○路○段○○○○○○
號、四七五之二一二號土地，如附圖編號A、B所示面積分別為十
六平方公尺、四十二平方公尺範圍內之土地，有通行權存在，被
告應拆除或遷移影響通行範圍之圍籬及樹木，並應容忍原告在前
開供通行之土地上鋪設柏油道路或水泥路面以供通行，不得為任
何禁止或妨害原告通行之行為。
原告其餘之訴駁回。
訴訟費用由被告負擔百分之六十，餘由原告負擔。
    事實及理由
一、原告主張：
㈠、原告於民國109年11月24日經法院拍賣程序取得坐落嘉義市○
    區○路○段000000地號土地（下稱系爭836-72地號土地）及其
    上門牌號碼為嘉義市○○街0號之建物（下稱系爭建物）之所
    有權，系爭836-72地號土地與被告管理之嘉義市○區○路○段0
    0000地號、475-212地號土地（下合稱系爭土地）相鄰。系
    爭836-72地號土地在原告拍定前，系爭土地之承租人即第三
    人陳道任均是經由系爭土地通往對外聯絡道路，其他位置則
    均為建物或圍牆，故系爭836-72地號土地確屬袋地。然鈞院
    執行處事務官及書記官於110年1月4日至現場點交系爭836-7
    2地號土地及系爭建物時，一再與陳道任溝通暫先給予原告
    通行系爭土地均無效果，被告亦表示承租人未同意原告通行
    前，無法進行通行准否之審查，致原告雖取得系爭836-72地
    號土地及系爭建物之所有權，卻無法使用、通行，原告自得
    依民法第787條規定，請求系爭土地如附圖編號A、B所示部
    分之土地供原告通行，該通行方案係影響被告最小之方案，
    被告並應拆除現在圍籬、樹木等障礙物。
㈡、通行償金部分：
    依國有非公用土地提供袋地通行作業要點第9條規定，國有
    非公用土地供通行者，應按當期申報地價年息5%計算，一次
    計收50年之償金，並准分期繳納，而原告通行系爭土地如附
    圖A、B所示部分之土地，面積分別為16平方公尺、42平方公
    尺，公告地價分別為新臺幣（下同）18,676元、21,400元，
    按該公告地價年息5%計算通行償金分別為14,940.8元（計算
    式：18,676元×5%×16平方公尺=14,940.8元）、44,940元（
    計算式：21,400元×5%×42平方公尺=44,940元），一次計收5
    0年則分別為747,040元、2,247,000元，則原告通行系爭土
    地如附圖編號A、B所示之土地50年之通行償金為2,994,040
    元（計算式：747,040元+2,247,000元=2,994,040元）。又
    考量原告僅一單薪之上班族，應許原告分50年分期給付被告
    上開通行償金。另被告雖辯稱通行償金之審酌應係行政裁量
    範圍，非司法權得以審究，然依國有非公用土地提供袋地通
    行作業要點第12點規定國有土地經法院判決應提供通行者，
    即應依判決主文辦理，倘判決主文未載明，始係依上開要點
    規定辦理。依此通行償金應得經由法院審酌，為免日後因被
    告裁量權或申請障礙，致原告需再耗時另提訴訟解決通行償
    金之糾紛，應由鈞院就通行償金為判決。
㈢、被告不得將應給予承租人之補償金轉嫁由原告負擔：
    因系爭土地上尚出租給第三人使用中，依耕地三七五減租條
    例第17條第2項規定「經依法編定或變更為非耕地使用逕而
    終止租約時，出租人應給予承租人補償」而系爭土地如附圖
    編號A、B部分之土地倘由原告通行，則被告為與承租人解除
    該部分之租約，只能依耕地三七五減租條例第17條規定給予
    承租人補償後解約，然耕地三七五減租條例主要是保護佃農
    ，對地主相當不利益，故依三七五減租條例出租之土地早就
    造成國有土地價值的損害，該損害並非因原告請求通行權造
    成，故被告應補償承租人之費用，不應由原告負擔，爰請求
    被告不得要求原告負責補償承租人。
㈣、損害賠償部分：
    原告買受系爭836-72地號土地後，鈞院民事執行處即以110
    年4月23日執行命令通知被告應在10日內履行並交由原告通
    行，惟遲至110年5月7日原告至現場查看時，被告並未依該
    執行命令內容履行，致原告因此受有無法使用系爭房屋之損
    害，而系爭房屋門牌號碼為嘉義市○○街0號，土地面積約66
    坪，登記建物約43坪，未登記建物約67坪，合計使用建物約
    為111坪，復斟酌該房屋租房市場租金行情，請求被告賠償
    原告每月3萬元相當於租金之損害，應屬公允，故請求被告
    應依民法第184條規定自110年5月7日起至原告交付系爭土地
    供原告通行使用之日止，每月給付原告3萬元，不足月則依
    日數比率計算。
㈤、被告雖辯稱系爭836-72地號土地是因分割而形成袋地，依民
    法第789條規定，應通行同地段836-74地號、836-75地號土
    地，然該條規定是因土地所有人任意行為致形成袋地之情形
    才有適用，而本件系爭836-72地號土地原所有權人即陳道任
    先分割出同地段836-74、836-75地號土地，僅其中系爭836-
    72地號土地為袋地，嗣上開836-74、836-75地號土地於95年
    6月27日經訴外人高英美拍定取得，取得後又於101年間移轉
    所有權予訴外人何淑青，而原告於109年11月24日亦係經由
    法拍取得系爭836-72地號土地，依此可知原告與何淑青均非
    因讓與或分割關係等之任意行為而取得系爭836-72地號、83
    6-74、836-75地號土地，應無民法第789條規定適用之餘地
    。
㈥、並聲明：
  1.確認原告就中華民國所有，被告所管理之系爭土地如附圖編
    號A、B所示之土地，面積分別為16平方公尺、42平方公尺之
    範圍內有通行權存在，並請求被告應拆除或遷移影響通行範
    圍之圍籬及樹木。
  2.被告應容忍原告在前項供通行之土地上鋪設柏油道路或水泥
    路面及設置電線、水管、瓦斯管、電信等管線，並不得為禁
    止或妨害原告通行及設置上開管線之行為。
  3.被告不應以系爭土地有與第三人訂有國有耕地租賃契約，而
    依耕地三七五減租條例第17條第2項規定「經依法編定或變
    更為非耕地使用逕而終止租約時，出租人應給予承租人補償
    」而以因地上實際通行使用人為原告，要求原告應負責補償
    承租人。
  4.原告應依國有非公用土地提供袋地通行作業要點第9點規定
    依申請當年之申報地價年息5%繳納通行償金予被告，被告並
    應同意原告分期50年給付。
  5.被告應自110年5月7日至依嘉院傑110執全新字第41號執行命
    令內容履行交由原告通行為止之日止，賠償原告每月3萬元
    相當於租金之損害，不足月則依日數比率計算。
  6.訴訟費用由被告負擔。
二、被告則以：
㈠、系爭土地為國有土地，該土地之管理者為財政部國有財產署
    ，而被告僅是內部單位，無獨立之預算及人事，應無行為能
    力，原告對被告提起本件訴訟，當事人顯不適格。
㈡、系爭土地已出租予第三人陳道任、陳道暉等2人，並訂有國有
    耕地租賃契約。又原告所有之系爭836-72地號土地有分割出
    同地段836-74、836-75地號土地，在分割前系爭836-72地號
    土地有臨路而非袋地，故依民法第789規定，系爭836-72地
    號土地應走分割土地部分去對外聯絡道路，況依嘉義市政府
    提供「73-540號使用執照配置圖」觀之，可知系爭836-72、
    同地段836-74地號土地之建築線指定於同地段836-75地號土
    地上，則原告應以該指定建築線所在位置為其出入方向，而
    非向被告請求通行系爭土地等語。
㈢、原告雖主張依申報地價年息5%計算通行償金，並准其分期繳
    納云云。然縱系爭土地經鈞院確認有通行權存在，就通行償
    金多寡及是否分期部分，仍應由行政機關予以行政裁量，尚
    非司法權得以審酌，故原告此部分請求無理由等語置辯。
㈣、並聲明：
  1.原告之訴駁回。
  2.訴訟費用由原告負擔。
三、參加人陳道任則以：
    參加人對系爭土地之承租權係繼承其父親而來，其父親自參
    加人幼時就承租系爭土地，在系爭836-72地號土地及其上建
    物遭拍賣前，係參加人居住在內，斯時參加人就是經同地段
    836-74地號及836-75地號土地通行至公路，原告應另對該地
    之屋主提告等語。
四、本院之判斷：
㈠、原告主張其於109年11月24日經法院拍賣程序取得系爭836-72
    地號土地及其上系爭建物所有權，而系爭836-72地號土地與
    被告管理之系爭土地相鄰，被告並與陳道任、陳道暉等2人
    就系爭土地訂有（90）國有耕租字第Z00000000000號國有耕
    地租賃契約。又系爭836-72地號土地於74年1月29日分割出
    同地段836-74地號、於同年2月12日又分割出同地段836-75
    地號土地等情，業經原告提出系爭836-72地號土地所有權狀
    、建物所有權狀影本（見本院卷第15頁）、系爭土地位置空
    拍圖及標示（見本院卷第19頁）、嘉義市地政事務所110年2
    月20日函及檢附之相關分割登記資料（見本院卷第145-151
    頁）等件為憑，被告對此亦不否認，則上開事實堪信為真實
    。
㈡、原告主張其所有系爭836-72地號土地為袋地，被告所管理之
    系爭土地如附圖編號A、B所示之土地範圍應供原告通行，並
    應將該範圍之障礙物拆除，且不得妨害原告在其上設置管線
    ，不得要求原告補償承租人，並准原告依申請當年之申報地
    價年息5%分50年分期繳納通行償金予被告，被告並應自110
    年5月7日起至將系爭土地如附圖A、B部分之土地交由原告通
    行之日止，賠償原告每月3萬元相當於租金之損害等語。被
    告則以其無行為能力，原告對其提起訴訟當事人顯不適格，
    況原告所有之系爭836-72地號土地係因分割致形成袋地，依
    民法第789條規定，再參考嘉義市政府提供「73-540號使用
    執照配置圖」，原告應依上開配置圖所指定之建築線即同地
    段836-75地號土地通行，非向被告請求通行系爭土地。又縱
    認原告得通行系爭土地，惟通行償金多寡及是否應分期繳納
    亦應由行政機關予以行政裁量，尚非司法權得以審酌，故原
    告請求均無理由等語置辯。則本件所應審酌者厥為：⑴被告
    是否為本件適格之被告？⑵原告所有之系爭836-72地號土地
    對系爭土地如附圖編號A、B所示之土地範圍是否有通行權存
    在？被告是否應拆除其上障礙物供原告通行？⑶被告是否應
    容忍並不得妨害原告在上開土地範圍內鋪設柏油道路、水泥
    ，並設置電線、水管、瓦斯管、電信等管線？⑷原告請求被
    告不得將對承租人之補償金轉嫁由原告負擔是否有理由？⑸
    原告請求依申請當年之申報地價年息5%計算通行償金，並分
    50年分期給付被告有無理由？⑹原告請求被告自110年5月7日
    起至將系爭土地如附圖編號A、B所示之範圍交原告通行之日
    止每月3萬元之損害賠償有無理由？
1.按財政部設國有財產局（現改制為國有財產署），承辦國有財
  產之取得、保管、使用、收益及處分事務，此觀國有財產法第
  1條及第9條第2項之規定自明。準此，凡因有關國有財產之處
  分涉訟者，除別有規定外，應以國有財產署為原告或被告，其
  當事人之適格始能謂無欠缺。經查，本件系爭土地為中華民國
  所有，其管理者為被告財政部國有財產署，有系爭土地建物查
  詢資料影本（見本院卷第69-71頁）附卷可稽，故原告起訴請
  求確認對財政部國有財產署所管理之國有土地有通行權存在，
  其當事人之適格並無欠缺，合先敘明。
2.按土地因與公路無適宜之聯絡，致不能為通常使用時，除因土
  地所有人之任意行為所生者外，土地所有人得通行周圍地以至
  公路。前項情形，有通行權人應於通行必要之範圍內，擇其周
  圍地損害最少之處所及方法為之。民法第787條第1、2項分別
  定有明文。經查，系爭建物坐落於系爭836-72地號土地上，該
  土地四週為他人土地所包圍，無法與公路有所聯絡，此有被告
  提出系爭土地地籍圖乙紙附卷可稽（見本院卷第77頁）。又系
  爭建物經本院109年度司執字第25283號強制執行拍賣由原告拍
  定取得，拍定前原所有權人即參加人陳道任係經由向被告承租
  之475-2地號及475-212地號（即系爭土地）土地通行至吳鳳南
  路，系爭土地與吳鳳南路臨接處，由參加人設置鐵皮圍籬及電
  動鐵門與外界阻隔。本院執行處人員於110年1月4日會同拍定
  人、債務人即參加人陳道任及警方人員前往實施點交，系爭建
  物與西南側毗鄰之大業街6號房屋之間有圍牆阻隔，無法通行
  至大業街，僅可經由系爭475-2地號及475-212地號土地通行至
  吳鳳南路。點交當天債務人即參加人陳道任，拒絕提供其向被
  告承租之系爭475-2地號及475-212地號供執行人員通行進入系
  爭建物進行點交程序，該點交程序因無從進行而作罷等情，業
  經本院依職權調取本院109年度司執字第25283號債務執行事件
  卷宗查閱屬實。可見原告所有系爭土地無法與公路為適當之聯
  絡是為袋地，而此情形亦非原告任意行為所造成（詳如後述）
  故其起訴請求通行周圍土地以至公路，合於上開法條之規定，
  自應准許。
3.按民法第787條第1項所謂土地與公路無適宜之聯絡，致不能為
  通常使用之情形，並不以土地絕對不通公路為限，即雖有道路
  可通至公路，但其聯絡並不適宜，致不能為通常使用之情形者
  ，亦包括在內。祇須土地與公路無適宜之聯絡，致不能為通常
  使用，而被通行之土地，又為損害最少之處所，即應認土地所
  有人有通行之權利，至其前此有無通行他人所有土地，在所不
  問（最高法院86年度台上字第1143號號判決意旨參照）。又是
  否為通常使用所必要，除須斟酌土地之位置、地勢及面積外，
  尚應考量其用途。至所謂通行必要範圍內，周圍地損害最少之
  處所及方法，應依社會通常之觀念，就其土地與附近周圍地之
  地理狀況、相關公路之位置、與通行必要土地之距離、相鄰土
  地利用人之利害得失及其他各種情事斟酌判斷之。
4.經查：
  ⑴.系爭建物之西南側與坐落於836-74地號土地之大業街6號建
     物毗鄰，兩棟建物間建有水泥圍牆阻隔互不相通，圍牆之
     西側緊接搭建有鐵皮造宮廟乙座，有自空中拍攝之大業街4
     號、6號間圍牆與宮廟所在相關位置之照片附卷可稽。（見
     本院卷第185-187頁）足認系爭建物已無法經由大業街6號
     坐落之836-74地號土地而通行至大業街。次查，被告所管
     理之系爭475-2地號及475-212地號土地，面臨吳鳳南路，
     目前出租予參加人陳道任除種植樹木及果樹外，其餘為空
     地，地上無任何合法建物，參加人陳道任原為系爭建物之
     所有人，其自承平日即經由系爭475-2地號及475-212地號
     土地通行至吳鳳南路等情，有109年7月24日查封筆錄、110
     年1月4日執行筆錄附於本院109年度司執字第25283號債務
     執行事件卷宗可查。原告主張依附圖所示由其所有之836-7
     2號土地東北角落，沿系爭475-2地號及475-212地號土地西
     北角落邊緣之地籍線平行畫出之寬約3.5米之通路，往北延
     伸至吳鳳南路。本院衡酌系爭建物之坐落與毗鄰土地之相
     關位置無其他通路可供原告通行確有通行他人土地之必要
     、目前參加人即原建物所有權人陳道任原本即經由系爭475
     -2地號及475-212地號土地通行至吳鳳南路之通行情況與習
     慣及系爭475-2地號及475-212地號土地目前僅供種植樹木
     沒有合法建物之使用狀況等因素，認原告主張之通行方案
     ，沒有改變原有之通行方式，供通行部分之土地緊靠系爭4
     75-2地號及475-212地號土地西北角落邊緣之地籍線，對於
     通行土地之影響最小，且通行寬度尚稱合宜，適合一般道
     路通行寬度之需求，對於被告之損害最少，因認原告上開
     主張為可採。
  ⑵.被告雖抗辯稱系爭建物坐落之836-72地號土地，係因分割而
     成袋地，依民法第789條之規定，原告僅得通行所分割出來
     之836-74、836-75地號土地，不應主張通行被告所有之系
     爭土地云云。按民法第789條第1項規定，因土地一部之讓
     與或分割，而與公路無適宜之聯絡，致不能為通常使用者
     ，土地所有人因至公路，僅得通行受讓人或讓與人或他分
     割人之所有地。數宗土地同屬於一人所有，讓與其一部或
     同時分別讓與數人，而與公路無適宜之聯絡，致不能為通
     常使用者，亦同。同條第2項並規定，前項情形，有通行權
     人，無須支付償金。揆其立法理由謂因土地之一部讓與或
     分割，致生不通公路之土地者，其結果由當事人之任意行
     為而然。故其土地之所有人，祇能不給報償而通行於受讓
     人取得之公路接續地，或讓與人現存之公路接續地，或已
     屬於他分割人之公路接續地，其他之鄰地所有人，不負許
     其通行之義務。由此可知，如袋地之形成，並非因當事人
     之任意行為所造成，即無該條規定之適用。經查，原告於1
     09年11月24日經法院拍賣程序取得系爭836-72地號土地及
     其上系爭建物所有權。又系爭836-72地號土地於74年1月29
     日分割出同地段836-74地號、於同年2月12日又自同地段83
     6-74地號土地分割出同地段836-75地號土地等情，有原告
     提出之系爭836-72地號土地所有權狀、建物所有權狀影本
     （見本院卷第15頁）、嘉義市地政事務所110年2月20日函
     及檢附之土地登記簿節本三份（見本院卷第145-151頁）在
     卷足憑，並經本院依職權調取109年度司執字第25283號債
     務執行事件卷宗核閱無訛。再查，本件系爭836-72地號土
     地先後於74年1月29日、同年2月12日分割出同地段836-74
     、836-75地號土地，僅其中系爭836-72地號土地成為袋地
     ，836-74、836-75地號土地則可連結大業街通行，嗣上開8
     36-74、836-75地號土地於95年6月27日經訴外人高英美拍
     定取得，嗣後又於101年間移轉所有權予訴外人何淑青至今
     ，而原告於109年11月24日係經由法拍取得系爭836-72地號
     土地，依此可知系爭836-72地號土地其袋地之形成，並非
     原告與訴外人何淑青之讓與或分割關係等之任意行為所造
     成，自無民法第789條規定之適用。被告抗辯原告僅得通行
     自系爭836-72地號土地所分割出來之836-74、836-75地號
     土地，而不應主張通行被告所有之系爭土地云云，並不足
     採。
  ⑶.被告又抗辯系爭建物申請建築執照時，係指定現為836-74、
     836-75號土地西南端與大業街相鄰之經界線為建築線，原
     告自應由該指定建築線之位置通行至大業街，不得主張通
     行被告所有系爭土地云云。惟按，建築法第48條第1項前段
     規定，直轄市、縣 (市)  (局) 主管建築機關，應指定已
     經公告道路之境界線為建築線。同法第51條規定，建築物
     不得突出於建築線之外，但紀念性建築物，以及在公益上
     或短期內有需要且無礙交通之建築物，經直轄市、縣 (市)
       (局) 主管建築機關許可其突出者，不在此限。可見建築
     線通常為公告道路之經界線，而指定建築線之目的在於使
     建築物之起造人，不得將建築物突出於建築線之外，並非
     在規範建築物日後通行道路之位置。經查，本件系爭建物
     與相鄰之大業街6號建物坐落在分割前之下路頭段836-72號
     ，73年5月間一同向嘉義市政府申請建造執照，申請當時確
     實係指定836-72號土地（嗣後分割出836-74、836-75號兩
     筆土地）與大業街道路經界線相連接之位置作為建築線，
     此經本院依職權調取嘉義市政府73-540號建造執照及使用
     執照相關資料查閱屬實。然而，宗始有上述建築線指定之
     事實，依上開說明，僅係作為禁止建築物突出建築線之限
     制，尚與建築物通行之方向與位置無關。故被告抗辯原告
     應以系爭建物指定之建築線方向作為通行之道路云云，即
     不可採。
5.原告另主張依耕地三七五減租條例第17條第2項規定，經依法
  編定或變更為非耕地使用逕而終止租約時，出租人應給予承租
  人補償。本件如確認原告得通行附圖A、B部分土地，被告應與
  承租人即參加人終止租約，但此非因原告所造成，被告應補償
  予承租人之費用，不得請求原告給付。本件如判決原告得通行
  被告管理之系爭土地，被告得向原告請求給付通行償金，鈞院
  應判命按當期申報地價年息5%計算，一次計收50年之償金，並
  准分期繳納云云。經查，本件雖確認原告得經由被告所有系爭
  土地如附圖A、B部分土地通行，但被告是否應與參加人終止租
  約？終止後如何補償參加人？參加人是否有權請求被告補償？
  等問題，尚待本件判決確定後，由被告與參加人日後解決，均
  非本件所得審究，縱認參加人有權請求補償，本院亦無權在本
  件命被告不得再向原告請求給付，故原告上開請求，並無足採
  。再者，民法第787條第2項固規定，通行權人對於通行地因此
  所受之損害，應支付償金。但依此項規定，償金請求權屬提供
  土地供通行之人，本件被告為土地管理機關，既未請求原告支
  付償金，法院不告不理，自無命被告應如何收取償金之理。原
  告上開主張亦不足採。
6.原告又主張被告未依鈞院民事執行處110年4月23日執行命令於
  10日內將附圖所示A、B部分土地交由原告通行，致原告至今仍
  無法受領系爭建物之點交而受有每月相當於租金之損害約3萬
  元，應由被告賠償予原告云云。經查，原告於提起本件訴訟之
  同時，就本件請求之相同內容聲請假處分，經本院以110年度
  全字第1號假處分事件受理在案，並命原告得於提供擔保後而
  為假處分。原告雖經提供擔保後聲請假處分之執行，而由本院
  民事執行處核發執行命令，命被告應依假處分內容自動履行。
  惟被告嗣後乃聲明願供擔保請求本院裁定撤銷上開假處分之裁
  定，亦經本院諭知被告供擔保金額後撤銷原假處分之裁定，此
  有本院110年度全字第1號、110年度全聲字第5號裁定各乙份附
  卷可稽。可見被告就假處分裁定依法仍得聲請提供擔保後請求
  撤銷假處分裁定，故被告未依假處分裁定內容自動履行，乃係
  依法行使其權利，縱使原告至今仍未能受領系爭建物之點交，
  被告並無任何故意或過失可言。原告據此請求被告應賠償其每
  月租金3萬元之損害，顯無足採。
㈢、從而，原告起訴請求確認原告就中華民國所有，被告所管理
    之系爭土地如附圖編號A、B所示面積分別為16平方公尺、42
    平方公尺之範圍內之土地，有通行權存在，並請求被告應拆
    除或遷移影響通行範圍之圍籬及樹木，並應容忍原告在前開
    供通行之土地上鋪設柏油道路或水泥路面，不得為禁止或妨
    害原告通行之行為，為有理由，應予准許。至於另請求被告
    應容忍原告在上開通行範圍之土地設置電線、水管、瓦斯管
    、電信等管線，並不得禁止或妨害原告為設置上開管線之行
    為云云。經查，系爭建物原由參加人陳道任居住，已可為通
    常之使用，並無另行鋪設電線、水管、瓦斯管、電信等管線
    之必要，故原告此部分之請求，與袋地通行權無關，不應准
    許，應予駁回。
㈣、原告另請求⑴.被告不應以系爭土地有與第三人訂有國有耕地
    租賃契約，而依耕地三七五減租條例第17條第2項規定「經
    依法編定或變更為非耕地使用逕而終止租約時，出租人應給
    予承租人補償」而以因地上實際通行使用人為原告，要求原
    告應負責補償承租人；⑵.原告應依國有非公用土地提供袋地
    通行作業要點第9點規定依申請當年之申報地價年息5%繳納
    通行償金予被告，被告並應同意原告分期50年給付；⑶.被告
    應自110年5月7日至依嘉院傑110執全新字第41號執行命令內
    容履行交由原告通行為止之日止，賠償原告每月3萬元相當
    於租金之損害，不足月則依日數比率計算。於法均屬無據，
    應予駁回。
㈤、本件事證已臻明確，兩造所為之其他主張，陳述並所提之證
    據，經審酌後，認均與本件之結論無礙，不再一一論述，併
    予敘明。
據上論斷，原告之訴為一部有理由，一部無理由，並依民事訴訟
法第79條，判決如主文。
中　　華　　民　　國　　110 　年　　7 　　月　　9 　　日
                       民事第一庭法　官  曾文欣
以上正本係照原本作成。
如對本判決上訴須於判決送達後20日內向本院提出上訴狀（須按
對造人數提出繕本）。
如委任律師提起上訴者，應一併繳納上訴審裁判費。
中　　華　　民　　國　　110 　年　　7 　　月　　9 　　日
                                 書記官　陳慶昀